【裁判字號】    99,訴,1039
【裁判日期】    991210
【裁判案由】    違反毒品危害防制條例
【裁判全文】
臺灣屏東地方法院刑事判決              99年度訴字第1039號
公  訴  人  臺灣屏東地方法院檢察署檢察官
被      告  林文忠
上列被告因違反毒品危害防制條例案件，經檢察官提起公訴（99
年度毒偵字第1535號），茲因被告就被訴事實為有罪之陳述，經
告知簡式審判程序意旨，並聽取公訴人及被告之意見後，本院合
議庭裁定由受命法官獨任依簡式審判程序審理，判決如下：
    主  文
林文忠施用第一級毒品，累犯，處有期徒刑壹年貳月。扣案沾黏
海洛因成分之注射針筒壹支沒收銷燬之。
    事  實
一、林文忠前於民國89年間，因施用毒品案件，經本院以89年度
    毒聲字第790 號裁定送觀察、勒戒，經評定有繼續施用毒品
    之傾向，又經本院以89年度毒聲字第2036號裁定令入戒治處
    所施以強制戒治，嗣於90年8 月6 日因執行完畢釋放出所，
    刑責部分，則經本院以89年度易字第1213號判決處有期徒刑
    5 月確定，而於91年2 月19日執行完畢，另因搶奪案件，經
    本院以93年度訴字第92號判決處有期徒刑8 月確定，因施用
    毒品案件，經本院以93年度訴字第162 號判決處應執行有期
    徒刑1 年6 月確定，接續執行，於95年3 月21日因縮短刑期
    假釋出監，所餘刑期付保護管束，至95年5 月21日保護管束
    期滿未經撤銷，以執行完畢論；復因施用毒品案件，經本院
    以95年度訴字第625 號判決處應執行有期徒刑1 年10月確定
    ，嗣經本院於96年7 月16日以96年度聲減字第556 號裁定減
    刑為應執行有期徒刑11月，而於96年7 月16日執行完畢。詎
    其猶不知悔改，明知海洛因經公告列為毒品危害防制條例第
    2 條第2 項第1 款之第一級毒品，竟基於施用第一級毒品海
    洛因之犯意，於99年6 月30日20時許，在其位於屏東縣內埔
    鄉○○村○○路587 巷19號之住處內，以將第一級毒品海洛
    因加水置於針筒後注入體內之方式，施用海洛因1 次。嗣於
    99年7 月1 日上午10時許，經其同意後在上址為警搜索查獲
    ，並扣得使用過注射針筒1 支，嗣經其同意由警方採集其尿
    液檢體送鑑定，結果呈海洛因代謝後之嗎啡陽性反應，而查
    悉上情。
二、案經屏東縣政府警察局屏東分局報告臺灣屏東地方法院檢察
    署檢察官偵查起訴。
    理  由
一、本案被告林文忠所犯違反毒品危害防制條例案件，並非法定
    刑為死刑、無期徒刑或最輕本刑3 年以上有期徒刑之罪，亦
    非高等法院管轄第一審之案件，而被告於本院準備程序中就
    被訴事實為有罪之陳述，本院合議庭乃裁定由受命法官獨任
    進行簡式審判程序。又簡式審判程序之證據調查，依刑事訴
    訟法第273 條之2 規定，不受同法第159 條第1 項審判外陳
    述排除之限制，再被告對於卷內之各項證據，亦不爭執證據
    能力，故卷內所列之各項證據，自得作為證據，先予敘明。
二、上揭事實，業據被告於本院坦承不諱，並有使用過注射針筒
    1 支扣案足憑，又其為警所採集之尿液檢體，經送請台灣檢
    驗科技股份有限公司以酵素免疫分析法及氣相層析質譜儀法
    檢驗，結果呈嗎啡陽性反應，有該公司99年7 月19日編號KＺ
    000000000000號濫用藥物尿液檢驗報告及屏東縣政府警察局
    內埔分局辦理煙毒麻醉藥品案尿液送驗受檢人員真實姓名對
    照表各1 份在卷足憑（見警卷第11頁），堪認被告前開自白
    與事實相符，應堪採信。再按毒品危害防制條例於92年7 月
    9 日修正公布，其中第20條、第23條將施用毒品之刑事處遇
    程序，區分為「初犯」、「5 年內再犯」、「5 年後再犯」
    ，而依立法理由觀之，僅限於「初犯」、「5 年後再犯」，
    始應先經觀察、勒戒或強制戒治程序，倘被告於5 年內已再
    犯，經依法追訴處罰，縱其第3 次（或第3 次以上）再度施
    用毒品之時間，在初犯經觀察、勒戒或強制戒治執行完畢釋
    放5 年以後，已不合於「5 年後再犯」之規定，且因已於「
    5 年內再犯」，顯見其再犯率甚高，原實施觀察、勒戒或強
    制戒治，已無法收其實效，即應依該條例第10條處罰，最高
    法院95年5 月9 日95年度第7 次刑事庭會議決議可資參照。
    查被告前於89年間，因施用毒品案件，經本院以89年度毒聲
    字第790 號裁定送觀察、勒戒，經評定有繼續施用毒品之傾
    向，又經本院以89年度毒聲字第2036號裁定令入戒治處所施
    以強制戒治，嗣於90年8 月6 日因執行完畢釋放出所，刑責
    部分，則經本院以89年度易字第1213號判決處有期徒刑5 月
    確定，而於91年2 月19日執行完畢，另因搶奪案件，經本院
    以93年度訴字第92號判決處有期徒刑8 月確定，因施用毒品
    案件，經本院以93年度訴字第162 號判決處應執行有期徒刑
    1 年6 月確定，接續執行，於95年3 月21日因縮短刑期假釋
    出監，所餘刑期付保護管束，至95年5 月21日保護管束期滿
    未經撤銷，以執行完畢論；復因施用毒品案件，經本院以95
    年度訴字第625 號判決處應執行有期徒刑1 年10月確定，嗣
    經本院於96年7 月16日以96年度聲減字第556 號裁定減刑為
    應執行有期徒刑11月，而於96年7 月16日執行完畢等事實，
    有臺灣屏東地方法院檢察署刑案資料查註紀錄表、臺灣高等
    法院被告全國前案紀錄表各1 份在卷可按，是被告既已於強
    制戒治執行完畢釋放後5 年內再犯施用毒品案件，並經法院
    論罪科刑，即非屬前述「5 年後再犯」之情形，檢察官自應
    依法追訴。從而，本件事證明確，被告犯行洵堪認定，應依
    法論科。
三、查海洛因屬毒品危害防制條例第2 條第2 項第1 款所規定之
    第一級毒品。是核被告上開所為，係犯毒品危害防制條例第
    10條第1 項施用第一級毒品罪。其持有毒品復進而施用，持
    有毒品之低度行為，為施用毒品之高度行為所吸收，不另論
    罪。次查被告前有如事實欄所示之科刑及執行情形，有臺灣
    屏東地方法院檢察署刑案資料查註紀錄表、臺灣高等法院被
    告前案紀錄表各1 份附卷足憑，其於刑之執行完畢後5 年內
    ，故意再犯本件有期徒刑以上之罪，為累犯，應依刑法第47
    條第1 項加重其刑。爰審酌被告施用毒品，足以戕害其身心
    ，滋生其他犯罪，且其素行不良，業如前述，惟念其坦承犯
    行，且施用毒品行為於本質上係屬自我戕害行為，反社會性
    之程度尚屬較低，暨考量其犯罪動機、智識程度、生活狀況
    等一切情狀，量處如主文所示之刑，以資懲儆。
四、另按查獲之第一、二級毒品及專供製造或施用第一、二級毒
    品之器具，不問屬於犯人與否，均沒收銷燬之，毒品危害防
    制條例第18條第1 項前段定有明文。本案扣案之注射針筒1
    支，業經被告自承用以供施用第一級毒品犯罪使用，且經屏
    東縣政府警察局內埔分局警員以台灣尖端先進生技醫藥股份
    有限公司製造之毒品檢驗試劑檢驗結果，該注射針筒呈第一
    級毒品嗎啡、海洛因陽性反應，有屏東縣政府警察局內埔分
    局查獲涉嫌毒品危害防制條例案毒品初步檢驗報告表1 紙在
    卷可稽，因此針筒內所沾黏之海洛因，顯已析離不易，應與
    所沾黏之毒品併同處分，依毒品危害防制條例第18條第1 項
    前段，沒收銷燬之。
據上論斷，應依刑事訴訟法第273 條之1 第1 項、第299 條第1
項前段，毒品危害防制條例第10條第1 項、第18條第1 項前段，
刑法第11條前段、第47條第1 項，判決如主文。
本案經檢察官許英輝到庭執行職務。
中    華    民    國    99    年    12    月    10    日
                    刑事第三庭  法  官  陳茂亭
以上正本證明與原本無異。
如不服本判決應於收受判決後10日內向本院提出上訴書狀，並應
敘述具體理由；其未敘述上訴理由者，應於上訴期間屆滿後20日
內向本院補提理由書（均須按他造當事人之人數附繕本）「切勿
逕送上級法院」。
中    華    民    國    99    年    12    月    10    日
                                書記官  黃佳惠
附錄本判決論罪科刑法條：
毒品危害防制條例第10條第1項
施用第一級毒品者，處 6 月以上 5 年以下有期徒刑。

司法院資訊處製作；財團法人民間司法改革基金會備份。
